# 控制权问题

提问人：jangyanbo 时间：2015-11-24 21:29:13
陈老师好！对于 2014 年度发布的合并报表新准则以后，对承包经营及委托经营在判断控制权时怎样考虑呢！

回答人：chenyiwei
原先《计学撮要》和《计学撮要 2013 》中对这个问题的讨论仍然是可以参考的。但在新准则的框架下，更应关注“权力与回报的关系”这一要素，即托管方或承包方在这一交易安排中是主要责任人还是原股东的代理人。 另外，基于托管的控制实际上是一种协议控制，其能否成立取决于对合同条款和其他相关因素的详细分析和综合判断，具有明显的个案色彩。在一个案例中能够认可协议控制，不代表在其他案例中也同样能够获得认可。因此不能简单照搬，而是要对托管和承包协议及案例的具体情况进行个案分析。因为基于协议的控制与传统的基于股权和表决权的控制相比脆弱得多，因此更应注意从严把握。